臺灣高等法院刑事判決　　　　　　　　93年度上易字第1951號
上　訴　人
即　被　告　甲○○
　　　　　　　　　　　號
上列上訴人因毒品危害防制條例案件，不服臺灣基隆地方法院
93年度易字第259 號，中華民國93年10月1 日第一審判決（起訴
案號：臺灣基隆地方法院檢察署93年度毒偵字第1282號），提起
上訴，本院判決如下：
    主  文
原判決撤銷。
甲○○連續施用第二級毒品，累犯，處有期徒刑捌月，扣案之吸
食器壹組、鐵盒壹個（內有殘渣袋）均沒收。
    事  實
一、甲○○前於民國八十八年間，因違反毒品危害防制條例案件
    ，經法院於八十八年十月五日判處有期徒刑六月確定，於九
    十年二月十七日縮刑期滿執行完畢。甲○○前又因施用第二
    級毒品安非他命，經觀察、勒戒後，認無繼續施用毒品之傾
    向，業經台灣板橋地方法院檢察署檢察官於八十七年七月三
    十一日，以八十七年度偵字第一四三二九號為不起訴處分確
    定；復因施用第二級毒品安非他命，經觀察、勒戒後，認有
    繼續施用毒品之傾向，由台灣板橋地方法院檢察署檢察官聲
    請強制戒治，並聲請簡易判決處刑，嗣經台灣板橋地方法院
    於八十八年十月五日，以八十八年度重簡字第八六一號判處
    有期徒刑六月，於八十九年六月七日確定。並於九十年二月
    二十七日執行完畢。詎不思悔改，復基於概括之犯意，自九
    十三年四月六日起至同年七月一日止，連續在台北縣新莊市
    ○○路三０二巷十六號二樓租屋處，施用第二級毒品安非他
    命多次。嗣為警於九十三年四月七日十九時許，持台灣桃園
    地方法院法官核發之搜索票，在桃園縣桃園市○○路七四九
    巷十五號五樓查獲。另於九十三年六月三十日二十時許在台
    北縣新莊市○○路三０二巷十六號二樓為警查獲，並查扣甲
    ○○所有，供施用安非他命之吸食器壹組、裝安非他命用之
    鐵盒壹個（內有殘渣袋）。
二、案經台北市政府警察局萬華分局報請台灣桃園地方法院檢察
    署檢察官呈請台灣高等法院檢察署令轉台灣基隆地方法院檢
    察署檢察官偵查起訴，及台灣板橋地方法院檢察署檢察官移
    理  由
一、右開事實，業經被告甲○○自白不諱，並經證人胡維哲於警
    詢中證述明確，且被告為警查獲後，經警員採集其之尿液送
    檢驗結果，呈安非他命陽性之事實，此有台灣尖端先進生技
    醫藥股份有限公司濫用藥物檢驗報告乙紙及三軍總醫院臨床
    病理科濫用藥物尿液檢驗報告乙紙附卷可稽，另有被告所有
    供施用安非他命用之吸食器一組、裝安非他命用之鐵盒一個
    （內有殘渣袋）扣案，被告自白施用毒品之事實顯與事實相
    符。又被告前因施用第二級毒品安非他命，經觀察、勒戒後
    ，認無繼續施用毒品之傾向，業經台灣板橋地方法院檢察署
    檢察官於八十七年七月三十一日，以八十七年度偵字第一四
    三二九號為不起訴處分確定；復因施用第二級毒品安非他命
    ，經觀察、勒戒後，認有繼續施用毒品之傾向，由台灣板橋
    地方法院檢察署檢察官聲請強制戒治，並簡易判決處刑，嗣
    經台灣板橋地方法院於八十八年十月五日，以八十八年度重
    簡字第八六一號判決判處有期徒刑六月，於八十九年六月七
    日確定。並於九十年二月二十七日執行完畢等情，有不起訴
    處分書、聲請簡易處刑書、判決書、台灣高等法院被告全國
    前案紀錄表附卷可證。本件事證明確，被告施用毒品犯行，
    洵堪認定。
二、查安非他命係毒品危害防制條例第二條第二項第二款所定之
    第二級毒品，被告予以施用，核其所為，係犯毒品危害防制
    條例第十條第二項施用第二級毒品之罪。又其先後多次施用
    第二級毒品之犯行，時間緊接，犯罪構成要件相同，顯係基
    於概括犯意為之，為連續犯，應依刑法第五十六條之規定論
    以一罪，並加重其刑。未經公訴人起訴部分，與本院認有罪
    部分，有連續犯之裁判上一罪關係，本院自得併予審理。又
    查，被告曾有如事實欄所載之犯罪科刑及執行等情，有本院
    被告全國前案紀錄表、臺灣高等法院檢察署刑案記錄簡覆表
    各乙件在卷可按，其於有期徒刑執行完畢後，五年內再犯有
    期徒刑以上之罪，為累犯，應依法遞予加重其刑。原審對被
    告論罪科刑，固非無見，然原審判決對被告於九十三年六月
    三十日被查扣之吸食器等物，未及審酌，尚有未洽，被告上
    訴意旨先是否認施用毒品，嗣又承認施用毒品，請求輕判，
    核無理由，然原判決既有上述可議之處，仍應由本院予以撤
    銷改判。爰審酌被告犯罪之動機、吸食頻率、曾有施用毒品
    之前科仍不知悔改，一再犯下本案，惟其所犯之施用毒品犯
    行乃戕害自己身心健康等一切情狀，量處如主文所示之刑，
    以示儆懲。扣案之吸食器一組、鐵盒一個（內有殘渣袋）為
    被告所有，供施用毒品所用之物，應依刑法第三十八條第一
    項第二款之規定，併予宣告沒收。
據上論斷，應依刑事訴訟法第369 第1 項前段、第364 條、第29
9 條第1 項前段，毒品危害防制條例第10條第2 項，刑法第11條
前段、第56條、第47條、第38條第1 項第2 款，判決如主文。
本案經檢察官陳宏達到庭執行職務。
中　　華　　民　　國　　94　　年　　1 　　月　　4　　日
　　　　　　　　　刑事第十八庭   審判長法　官  吳  敦
　　　　　　　　　　　　　  　　　　　 法　官  許仕楓
　　　　　　　　　　　　　　 　　　　  法　官  沈宜生
以上正本證明與原本無異。
不得上訴。
                                       書記官  陳雅加
中　　華　　民　　國　　94　　年　　1 　　月　　4 　　日
附錄：本案論罪科刑法條全文
毒品危害防制條例第10條第2項
施用第 2 級毒品者，處三年以下有期徒刑。
